臺灣臺北地方法院民事判決　九十一年度重訴字第二一一九號
　　原　　　告　台北國際商業銀行股份有限公司
　　法定代理人　丁○○
　　訴訟代理人　甲○○
　　　　　　　　乙○○
　　被　　　告　己○○
　　　　　　　　丙○○
　　　　　　　　戊○○
　　　　　　　　庚○○
右當事人間請求清償借款等事件，本院判決如左：
    主    文
被告己○○、丙○○應連帶給付原告新台幣壹仟零柒拾壹萬貳仟貳佰肆拾元，及如附
表二編號１所示之利息、違約金。
被告己○○、戊○○應連帶給付原告新台幣伍拾捌萬玖仟肆佰貳拾捌元，及如附表二
編號２所示之利息、違約金。
被告己○○、庚○○應連帶給付原告新台幣伍拾陸萬參仟伍佰捌拾壹元，及如附表二
編號３所示之利息、違約金。
訴訟費用由被告己○○、丙○○連帶負擔百分之九一，由被告己○○、戊○○連帶負
擔百分之五，由被告被告己○○、庚○○連帶負擔百分之四。
本判決第一項於原告以新台幣佰伍拾柒萬壹仟元供擔保後，得對被告己○○、丙○○假執行。
本判決第二項於原告以新台幣壹拾玖萬柒仟元供擔保後，得對被告己○○、戊○○假
執行。
本判決第三項於原告以新台幣壹拾捌萬捌仟元供擔保後，得對被告己○○、庚○○假
執行。
    事    實
甲、原告方面：
一、聲明：除假執行擔保金額外，如主文第一、二、三項所示。
二、陳述：被告己○○各以其餘被告丙○○、戊○○、庚○○為連帶保證人，於如附
    表一所示之日期分別向原告借款新台幣（下同）一千三百萬元、六十五萬元及五
    十九萬元，合計一千四百二十四萬元，約定借款起迄日、利率分別如附表一所示
    ，並約定如未按期清償，逾期在六個月以內者，另按如附表一所示各約定利率百
    分之十，逾期超過六個月者，另按上開利率百分之二十計付違約金，及合意以原
    告總行所在地之法院即台北地方法院為第一審管轄法院。立有借據及約定書各三
    紙為憑。詎被告己○○對前開借款本息僅分別繳納至如附表一之最後繳款日欄所
    示之日止，即未再繼續繳納，依借據第三條之約定，顯已喪失期限利益，全部債
    務視為到期，為此本於消費借貸及連帶保證契約，請求被告分別連帶給付所尚欠
    如附表二各債權本金欄所示之借款，而提起本件訴訟。
三、證據：提出借據暨約定書影本三件、繳款明細單三件為證。
乙、被告方面：
I、被告己○○、戊○○、庚○○部分：
    被告己○○、戊○○、庚○○未於言詞辯論期日到場，亦未提出書狀作何聲明或
    陳述。
II、被告丙○○部分：
一、聲明：駁回原告之訴及其假執行之聲請。
二、陳述略稱：同意原告的請求，但違約金的利息太高了。
三、證據：未提出任何證據。
    理    由
甲、程序方面：
一、依約定書第十二條（被告己○○、丙○○部分）、第十三條（被告己○○、戊○○、庚○○部分）之約定，兩造合意因本約定之債務涉訟時以臺北地方法院或原
    告總行所在地之法院即本院為第一審管轄法院，本院自有管轄權，合先敘明。
二、本件被告己○○、戊○○、庚○○未於言詞辯論期日到場，核均無民事訴訟法第
    三百八十六條所列各款情形，應依原告之聲請，由其一造辯論而為判決。
乙、得心證之理由：
一、本件原告主張被告己○○各以其餘被告丙○○、戊○○、庚○○為連帶保證人，
    於如附表一所示之日期分別向原告借款一千三百萬元、六十五萬元及五十九萬元
    ，合計一千四百二十四萬元，約定借款起迄日、利率分別如附表一所示，並約定
    如未按期清償，逾期在六個月以內者，另按如附表一所示各約定利率百分之十，
    逾期超過六個月者，另按上開利率百分之二十計付違約金，詎被告己○○對前開
    借款本息僅分別繳納至如附表一之最後繳款日欄所示之日止，即未再繼續繳納，
    尚欠如附表二債權本金欄所示之借款及利息、違約金之事實，已據其提出借據暨
    約定書三件、繳款明細三件為證，核屬相符，並為被告丙○○所不否認簽名之真
    正，被告己○○、戊○○、庚○○則未於言詞辯論期日到場，亦未提出書狀作何
    聲明或陳述，自堪信原告主張為真實。
二、被告丙○○雖辯稱：違約金利息太高等語。惟按，當事人得約定債務人不履行債
    務時，應支付違約金。民法第二百五十條第一項定有明文。查，本件原告請求如
    附表二編號一之借款其利率為百分之九．五，則原告與被告約定如未按期清償，
    逾期在六個月以內者，另按如附表一所示各約定利率百分之十，逾期超過六個月
    者，另按上開利率百分之二十計付違約金，自非法所不許，且依此標準計算之結
    果，該筆借款之違約金分別為百分之０．九五（逾期六個月以內）及百分之一點
    九（逾期超過六個月以上），尚與一般商業交易行情相當，並無過高之情形，被
    告丙○○所辯並無可取。
三、按（消費借貸之）借用人應於約定期限內，返還與借用物種類、品質、數量相同
    之物，未定返還期限者，借用人得隨時返還，貸與人亦得定一個月以上之相當期
    限，催告返還。連帶債務之債權人，得對於債務人中之一人，或數人，或其全體
    ，同時或先後請求全部或一部之給付。連帶債務未全部履行前，全體債務人仍負
    連帶責任。民法第四百七十八條、第二百七十三條分別定有明文。又遲延之債務
    ，以支付金錢為標的者，債權人得請求依法定利率計算之遲延利息。但約定利率
    較高者，仍從其約定利率。當事人得約定債務人不履行債務時，應支付違約金。
    同法第二百三十三條第一項、第二百五十條第一項亦分別明定。又連帶保證者，
    乃保證人與主債務人連帶負債務履行責任之保證，具有連帶債務之性質。又保證
    債務，除契約另有訂定外，包含主債務之利息、違約金、損害賠償及其他從屬於
    主債務之負擔；另連帶債務之債權人，得對債務人中之一人或數人，同時或先後
    請求全部或一部之給付，民法第七百三十九條、第七百四十條、第二百七十三條
    第一項分別定有明文。被告己○○既積欠原告如附表二債權本金欄所示之金額及
    如附表二所示之利息、違約金，被告丙○○、戊○○、庚○○分別為己○○上開
    附表一各筆借款之連帶保證人，自應分別就己○○上開借款各與己○○負連帶清
    償之責。
四、從而，原告依消費借貸及連帶保證契約請求被告分別連帶給付各如附表二所示借
    款，及各如附表二所示之利息、違約金為有理由，應予准許。
丙、假執行之宣告：
    原告陳明願供擔保，請求宣告假執行，核無不合，茲各酌定相當之擔保金額，予
    以准許。
丁、結論：
    本件原告之訴為有理由，依民事訴訟法第三百八十五條第一項前段、第八十五條
    第二項、第三百九十條第二項，判決如主文。
中　　　華　　　民　　　國　　九十一　　年　　　十　　　月　　二十二　  日
                                  民事第三庭法      官　張明輝
右為正本係照原本作成
如對本判決上訴，須於判決送達後廿日內向本院提出上訴狀
中　　　華　　　民　　　國　　九十一　　年　　　十　　　月　　二十二　　日
　　　　　　　　　　　　　　　　　　　　　　法院書記官　周其祥
